【裁判字號】    92,訴,2113
【裁判日期】    920929
【裁判案由】    毒品危害防制條例
【裁判全文】
臺灣臺中地方法院刑事判決                        九十二年度訴字第二一一三號
    公  訴  人  臺灣臺中地方法院檢察署檢察官
    被      告  乙○○
右列被告因毒品危害防制條例案件，經檢察官提起公訴（九十二年度毒偵字第一七五
二號），經本院合議庭裁定進行簡式審判程序，本院判決如左：
    主  文
乙○○施用第一級毒品，累犯，處有期徒刑捌月。
    事  實
一、乙○○前因於民國（下同）八十七年間因竊盜案件，經本院於八十七年十一月三
    十日以八十七年度易字第三五九七號判決處有期徒刑五月，甫於八十八年七月五
    日執行完畢。又因施用毒品案件，經二次裁定送觀察、勒戒後，均認無繼續施用
    毒品之傾向，由臺灣臺中地方法院檢察署檢察官分別於八十七年七月二十九日以
    八十七年度偵字第一三四六八號、八十八年四月三十日以八十八年度偵字第三七
    五號為不起訴處分確定；復分別因施用第一、二級毒品案件，經本院於八十九年
    六月二十八日以八十九年訴字第九○七號判決處有期徒刑八月及四月，定應執行
    有期徒刑十月，繼上訴臺灣高等法院臺中分院於八十九年九月十三日以八十九年
    度上訴字第一四二九號判決處有期徒刑八月、四月，並定應執行有期徒刑十月確
    定，繼又因施用毒品案件，經本院於九十年四月十七日，以九十年度訴字第一九
    號判處有期徒刑八月、並於九十年五月二十八日判處有期徒刑五月確定，復經定
    應執行徒刑一年，於九十二年三月四日因假釋付保護管束而出獄，指揮書執畢日
    期為九十二年七月九日。詎乙○○猶不知悔改，復於假釋期間之九十二年六月二
    日十五時許，與林建進（另案審理中）在臺中縣豐原市○○○路三十一號旁公園
    內，將海洛因以礦泉水混合後，以注射針筒吸取後注入手臂之靜脈，復將靜脈中
    之血液抽出後又注入體內之方式施用第一級毒品海洛因，嗣為警於上址九十二年
    六月四日十三時五十分許查獲，並扣得林建進所有之注射針筒一支。
二、案經臺中縣警察局豐原分局報告臺灣臺中地方法院檢察署檢察官偵查起訴。
    理  由
一、右揭犯罪事實，業據被告乙○○於警詢、偵訊及本院準備暨簡式審判程序中供承
    不諱（見偵查卷第一三頁、三一頁、本院卷第頁），核與證人即當時在同一處所
    吸食毒品之林建進於警詢之證述相符，並有扣案之注射針筒一支足資佐憑。且查
    ：
（一）被告乙○○在被查獲後於臺中縣警察局豐原分局所採集之尿液，經送請臺中縣
      衛生局依免疫學分析法、薄層層析法檢驗結果，係呈嗎啡陽性反應，有該局於
      九十二年二月七日出具之檢驗報告書一份附卷可稽。而按海洛因係嗎啡經化學
      合成之半人工合成品，藥性倍於嗎啡，其經吸食或施打進入人體，藉人體解毒
      系統之代謝作用而分解成藥（毒）性較低之嗎啡，故於吸食或施打海洛因之煙
      毒嫌犯尿液中，可檢驗出嗎啡煙毒反應。另一般吸食或施打煙毒（或麻醉藥品
      ）者，經人體代謝作用後，於八小時之內約有百分之八十量於尿液中排出，二
      十四小時後，續有約剩餘量之百分之九十再排出，七十二小時後仍有殘餘微量
      排出，吸食或施打者個人體質不同，其排出時間亦會有差異，尤其成癮者（抗
      藥性強）其於吸食一百二十小時內所採之尿液，配合較具公信力之儀器（如氣
      相質譜儀）仍可能被檢測出，此曾經憲兵司令部八十年五月七日（八○）鑑檢
      字第一七四六號函釋在案。基此，本案被告乙○○前開自白，核與上開說明及
      尿液檢驗結果均相符合，自堪信採。
（二）被告前於八十七年、八十八年間，經二次裁定送觀察、勒戒後，均認無繼續施
      用毒品之傾向，由臺灣臺中地方法院檢察署檢察官分別於八十七年七月二十九
      日以八十七年度偵字第一三四六八號、八十八年四月三十日以八十八年度偵字
      第三七五號為不起訴處分確定等情，有臺灣高等法院被告全國前案紀錄表、臺
      灣臺中地方法院檢察署刑案資料查註紀錄表、臺灣臺中地方法院檢察署檢察官
      不起訴處分書等件在卷可按。其於上開不起訴處分確定後五年內，再度於九十
      二年六月二日十五時許，施用第一級毒品海洛因一次，顯係在前次施用毒品犯
      行不起訴處分後五年內所再犯，應臻明確。
（三）綜上，本件事證明確，被告右開施用第一級毒品海洛因之犯行，堪以認定。
二、按海洛因係毒品危害防制條例第二條第二項第一款所定之第一級毒品，不得非法
    施用。核被告所為，係犯毒品危害防制條例第十條第一項之施用第一級毒品罪。
    復以：
（一）被告持有第一級毒品海洛因後，進而施用，其持有之低度行為應為施用之高度
      行為所吸收，不另論以持有第一級毒品罪。
（二）被告前於八十七年間因竊盜案件，經本院於八十七年十一月三十日以八十七年
      度易字第三五九七號判決處有期徒刑五月，甫於八十八年七月五日執行完畢，
      有臺灣臺中地方法院檢察署刑案資料查註紀錄表、臺灣高等法院被告全國前案
      紀錄表各一份在卷可按，被告前受有期徒刑執行完畢之五年以內，再犯本件有
      期徒刑以上之罪，為累犯，依法加重其刑。
（三）爰審酌被告前因施用毒品案件，經二次裁定送觀察、勒戒後，均認無繼續施用
      毒品之傾向，業受不起訴處分確定，已論述如前；復分別因施用第一、二級毒
      品案件，經本院於八十九年六月二十八日以八十九年訴字第九○七號判決處有
      期徒刑八月及四月，定應執行有期徒刑十月，繼上訴臺灣高等法院臺中分院於
      八十九年九月十三日以八十九年度上訴字第一四二九號判決處有期徒刑八月、
      四月，並定應執行有期徒刑十月確定，繼又因施用毒品案件，經本院於九十年
      四月十七日，以九十年度訴字第一九號判處有期徒刑八月、並於九十年五月二
      十八日判處有期徒刑五月確定，復經定應執行徒刑一年，於九十二年三月四日
      因假釋付保護管束而出獄，指揮書執畢日期為九十二年七月九日（參臺灣臺中
      地方法院檢察署刑案資料查註紀錄表、臺灣高等法院被告全國前案紀錄表），
      竟仍不知戒惕，於假釋期間再犯本件施用第一級毒品海洛因罪，無視於毒品對
      於自身健康之戕害及國家對於杜絕毒品犯罪之禁令；其係因難忍身體之病痛，
      才再度施用第一級毒品海洛因，犯罪之動機、目的尚屬單純；本次施用第一級
      毒品海洛因之次數只有一次，情節輕微；施用毒品又係自戕行為，犯罪之手段
      平和，亦尚未因此而危害他人，所生損害不大；其於犯後均能坦承犯行，態度
      良好；再考之施用毒品者均有相當程度之成癮性及心理依賴，其犯罪心態與一
      般刑事犯罪之本質並不相同，自應著重以適當之醫學治療及心理矯治處為處遇
      措施；被告現復經本院以九十二年度毒聲字第一四八○號裁定諭令進行長時間
      之強制戒治處遇，核該強制戒治之性質，固屬保安處分之一種，然既與其所應
      受之刑罰，同係限制人身自由，揆諸比例原則，自應予適當量刑等一切情狀，
      量處如主文第一項所示之刑，以示懲儆。
（四）扣案之注射針筒一支，雖係供施用第一級毒品海洛因之用，惟非被告乙○○所
      有，而係證人林建進所有，業據被告於本院簡式審判程序中供承明確（見本院
      卷第頁），核與證人林建進於警詢證述相符（見偵查卷第十五頁背面），爰不
      另為沒收之諭知，附此敘明。
據上論斷，應依刑事訴訟法第二百九十九條第一項前段、第二百七十三條之一，毒品
危害防制條例第十條第一項、第二十條第三項前段，刑法第十一條前段、第四十七條
，判決如主文。
本案經檢察官甲○○到庭執行職務
中      華      民      國      九十二      年      九      月  二十九  日
                                  臺灣臺中地方法院刑事第十二庭
                                          法  官  劉  兆  菊
右正本證明與原本無異。
如不服本判決，應於送達後十日內向本院提出上訴狀（須附繕本），上訴於臺灣高等
法院臺中分院。
                                          書記官
中      華      民      國      九十二      年      九      月  二十九  日
附錄論罪科刑法條
毒品危害防制條例第十條
施用第一級毒品者，處六月以上五年以下有期徒刑。
施用第二級毒品者，處三年以下有期徒刑。


司法院資訊處製作；財團法人民間司法改革基金會備份。
